臺灣臺北地方法院簡易民事判決
111年度北簡字第13887號
原      告  吳美貴
訴訟代理人  黃俊強
被      告  張哲能

上列當事人間請求損害賠償（交通）事件，經本院刑事庭裁定移
送前來（111年度審交附民字第324號），本院於民國111年11月2
2日言詞辯論終結，判決如下：
    主      文
被告應給付原告新臺幣壹佰壹拾貳萬捌仟元，及自民國一百一十
一年六月二十六日起至清償日止，按年息百分之五計算之利息。
原告其餘之訴駁回。
訴訟費用由被告負擔百分之六十三，餘由原告負擔。
本判決原告勝訴部分得假執行。但被告如以新臺幣壹佰壹拾貳萬
捌仟元為原告預供擔保，得免為假執行。
    事實及理由
一、原告主張略以：被告於民國110年3月25日上午7時10分許，
    駕駛車牌號碼000-000號營業用小客車，沿臺北市萬華區昆
    明街由南往北方向行駛，行經昆明街與長沙街2段路口時，
    疏未注意，貿然左轉長沙街2段，適原告沿昆明街由北往南
    行經該路口，行走於行人穿越道上，被告所駕駛之上開車輛
    撞及原告，致原告倒地，因而受有頭部外傷併創傷性硬腦膜
    上出血、薦椎骨折等傷害（下稱系爭傷害），爰起訴請求被
    告給付醫療費用新臺幣（下同）150,000元、看護費用828,0
    00元、精神慰撫金800,000元等語。並聲明：被告應給付原
    告1,778,000元，及自起訴狀繕本送達之翌日起至清償日止
    ，按年息5%計算之利息。
二、被告答辯略以：對於原告附帶民事起訴狀所載之原因事實不
    爭執，但就原告請求之金額，因被告沒有工作及還款能力，
    所以不同意；就原告支出醫藥費150,000元、看護費828,000
    元，被告不爭執；就原告請求精神慰撫金部分，則請鈞院依
    法判決等語。
三、得心證之理由：
  ㈠被告於110年3月25日上午7時10分許，駕駛車牌號碼000-000
    號營業用小客車，沿臺北市萬華區昆明街由南往北方向行駛
    ，行經昆明街與長沙街2段路口時，因疏未注意，貿然左轉
    長沙街2段，適原告沿昆明街由北往南行經該路口，行走於
    行人穿越道上，被告所駕駛之上開車輛撞及原告，致原告倒
    地，因而受有系爭傷害；被告前揭行為，業經本院111度審
    交簡字第164號刑事簡易判決以被告犯汽車駕駛人，行經行
    人穿越道不依規定讓行人優先通行，因而過失致人受傷罪，
    處有期徒刑5月，得易科罰金等情，有本院前開刑事簡易判
    決、臺灣臺北地方檢察署111年度偵字第5653號檢察官起訴
    書、交通事故肇事資料等在卷可稽（見本院卷第11頁至第15
    頁、第19頁至第35頁），兩造對此均不爭執（見本院卷第78
    頁），可信為真實。
  ㈡按因故意或過失，不法侵害他人權利者，負損害賠償責任；
    不法侵害他人之身體或健康者，對於被害人因此喪失或減少
    勞動能力或增加生活上之需要時，應負損害賠償責任；不法
    侵害他人之身體、健康、名譽、自由、信用、隱私、貞操，
    或不法侵害其他人格法益而情節重大者，被害人雖非財產上
    之損害，亦得請求賠償相當之金額，民法第184條第1項前段
    、第193條第1項、第195條第1項前段分別定有明文。次按法
    院定慰撫金之數額，應斟酌行為人係故意或過失，其加害情
    節，被害人所受名譽損害之痛苦程度，及兩造之身分地位、
    教育程度、經濟狀況等一切情狀定之（最高法院110年度台
    上字第425號、108年度台上字第1073號判決意旨參照）。又
    當事人於訴訟上所為之自認，於辯論主義所行之範圍內有拘
    束當事人及法院之效力，法院應認其自認之事實為真，以之
    為裁判之基礎，在未經自認人合法撤銷其自認前，法院不得
    為與自認之事實相反之認定（最高法院111年度台上字第585
    號、第372號、第155號判決意旨參照）。
　㈢經查，就原告請求被告給付醫療費用150,000元及看護費用82
    8,000元部分（見111年度審交附民字第324號卷第8頁至第9
    頁、本院卷第78頁），被告於本院審理時均不爭執（見本院
    卷第78頁），參諸前開說明，原告請求被告給付醫療費用15
    0,000元及看護費用828,000元，於法即屬有據，應予准許。
    次查，原告起訴主張被告有犯汽車駕駛人，行經行人穿越道
    不依規定讓行人優先通行，因而過失致人受傷罪之事實，已
    如前述，原告精神及身體上自受有相當之痛苦及損害，且其
    所受痛苦損害與被告前揭行為間具有相當之因果關係，準此
    ，原告請求被告給付精神慰撫金，於法自屬有據。本件原告
    係高中畢業，目前在家休養，110年度給付總額295,428元，
    財產總額13,804,487元；而被告係國中肄業，目前無業，11
    0年度給付總額及財產總額均為0元，此有本院依職權調取之
    兩造稅務電子閘門財產所得調件明細表各乙份可參（隨卷外
    放），並為兩造所不爭執（見本院卷第79頁）。審酌被告有
    犯汽車駕駛人，行經行人穿越道不依規定讓行人優先通行，
    因而過失致人受傷罪之行為情節、造成原告受有系爭傷害之
    損害程度，及兩造之身分、地位、經濟能力等一切情狀，認
    原告請求被告給付精神慰撫金150,000元始為公允適當，應
    予准許，超過此部分之請求，則屬過高，不能准許。
　㈣給付無確定期限者，債務人於債權人得請求給付時，經其催
    告而未為給付，自受催告時起，負遲延責任；其經債權人起
    訴而送達訴狀，或依督促程序送達支付命令，或為其他相類
    之行為者，與催告有同一之效力；遲延之債務，以支付金錢
    為標的者，債權人得請求依法定利率計算之遲延利息；應付
    利息之債務，其利率未經約定，亦無法律可據者，週年利率
    為5%，民法第229條第2項、第233條第1項前段及第203條分
    別定有明文。本件係屬侵權行為損害賠償之債，自屬無確定
    期限者，且係以支付金錢為標的，依前揭法律規定，原告等
    人請求被告給付自刑事附帶民事起訴狀繕本送達翌日即111
    年6月26日（見111年度審交附民字第324號第63頁）起至清
    償日止，按年息5%計算之遲延利息，於法自屬有據。
四、綜上所述，原告請求被告給付1,128,000元（計算式：150,0
    00元＋828,000元＋150,000元＝1,128,000元），及自111年6月
    26日起至清償日止，按年息5%計算之利息，為有理由，應予
    准許；逾此部分之請求，則無理由，應予駁回。
五、本件原告勝訴部分，係就民事訴訟法第427條第1項訴訟適用
    簡易程序所為被告敗訴之判決，依同法第389條第1項第3款
    規定，應依職權宣告假執行。並依同法第436條第2項適用第
    392條第2項規定，依職權宣告被告如預供擔保，得免為假執
    行。
六、訴訟費用負擔之依據：民事訴訟法第79條。
七、本件係刑事附帶民事訴訟，由合議庭裁定移送民事庭之事件
    ，依刑事訴訟法第504條第2項規定，免納裁判費，目前亦無
    其他訴訟費用支出，本無確定訴訟費用額必要。惟仍依民事
    訴訟法第87條第1項規定，諭知訴訟費用之負擔，以備將來
    如有訴訟費用發生時，得確定其負擔，併此說明。
中　　華　　民　　國　　111 　年　　11　　月　　29　　日
                  臺北簡易庭    法  官  詹慶堂
以上正本係照原本作成。
如不服本判決，應於判決送達後20日內向本院提出上訴狀（須按
他造當事人之人數附繕本）。如委任律師提起上訴者，應一併繳
納上訴審裁判費。
中　　華　　民　　國　　111 　年　　11　　月　　29　　日
                                書記官  馬正道